【裁判字號】    99,重抗,10
【裁判日期】    990630
【裁判案由】    分配表異議之訴
【裁判全文】
臺灣高等法院高雄分院民事裁定          99年度重抗字第10號
抗  告  人  甲○○
相  對  人  乙○○
上列抗告人因與相對人間分配表異議之訴事件，對於中華民國99
年4 月23日台灣高雄地方法院99年度補字第477 號所為裁定提起
抗告，本院裁定如下：
    主  文
原裁定廢棄。
抗告人與相對人間分配表異議之訴事件，訴訟標的價額核定為新
台幣壹仟零玖拾肆萬柒仟伍佰貳拾陸元，應徵第一審裁判費新台
幣壹拾萬捌仟參佰陸拾元。
抗告訴訟費用新台幣壹仟元由相對人負擔。
    理  由
一、按訴訟標的之價額，由法院核定。核定訴訟標的之價額，以
    起訴時之交易價額為準；無交易價額者，以原告就訴訟標的
    所有之利益為準。此為民事訴訟法第77條之1 第1 、2 項所
    明定。
二、抗告人所提分配表異議之訴，其訴之性質係屬形成之訴，一
    經法院判決即直接宣告法律關係創設，故其訴訟標的之價額
    ，應以抗告人本於異議權之行使所得受之利益額為核定之基
    礎。經查，原法院91年度執字第38209 號99年1 月8 日強制
    執行金額計算書分配表內，記載相對人係以第一順位抵押權
    優先受償，債權原本為新台幣（下同）29,000,000元，自88
    年10月7 日起至98年5 月13日止之利息計為31,151,768元、
    違約金計為6,067,800 元，共計為66,219,568元；相對人就
    上開債權部分受分配之金額為47,331,426元；另受償執行費
    20,512元。抗告人主張相對人所分配之利息於超過4,350,00
    0 元部分、所分配之違約金於超過3,033,900 元部分應予剔
    除；且相對人超逾分配之金額應於抗告人第二順位抵押權之
    最高限額12,000,000元內，分配予抗告人。基此，則抗告人
    本於其異議權之行使，所得受之利益額數為10,947,526元【
    即47,331,426- （29,000,000+4,350,0 00+3,033,900 ）=1
    0,947,526 ；10,947,526小於12,000,000】，應徵第一審裁
    判費108,360 元。至抗告人主張本件僅先請求3,000,000 元
    云云，惟本件係屬形成之訴，無從為一部請求，故訴訟標的
    價額之核定自不受抗告人上開主張之拘束，併此敘明。原裁
    定疏未考慮相對人並未足額受償，逕以上開分配表內所載相
    對人之債權利息、違約金金額，扣除抗告人主張之應受分配
    利息、違約金金額，且核計金額超過抗告人之抵押權最高限
    額12,000,000元，尚有違誤。本件抗告為有理由，應由本院
    將原裁定廢棄，並核定如主文所示。
三、據上論結，本件抗告為有理由，依民事訴訟法第492 條、第
    95條、第78條，裁定如主文。
中    華    民    國    99    年    6     月    30    日
                            民事第三庭
                                審判長法官  張國彬
                                法      官  吳登輝
                                法      官  甯  馨
以上正本證明與原本無異。
如不服本裁定應於送達後10日內向本院提出再抗告狀（並按他造
當事人之人數附繕本），並繳納再抗告費新臺幣1,000 元。
再為抗告僅得以適用法規顯有錯誤為理由，並應委任律師為代理
人。
中    華    民    國    99    年    6     月    30    日
                                書  記  官  施耀程
附註：
抗告人之配偶、三親等內之血親、二親等內之姻親，或抗告人為
法人、中央或地方機關時，其所屬專任人員具有律師資格並經法
院認適當者，亦得為第三審代理人。
抗告人或其法定代理人具有律師資格者及前項情形，應於提起抗
告或委任時釋明之。

司法院資訊處製作；財團法人民間司法改革基金會備份。
